最高法院刑事判決　　　　　　九十六年度台上字第四三一０號
上　訴　人　甲○○
上列上訴人因違反貪污治罪條例案件，不服台灣高等法院中華民
國九十六年五月二十九日第二審判決（九十六年度上訴字第八五
一號，起訴案號：台灣桃園地方法院檢察署九十五年度偵字第八
四六０號），提起上訴，本院判決如下：
    主  文
上訴駁回。
    理  由
按刑事訴訟法第三百七十七條規定：上訴於第三審法院，非以判
決違背法令為理由不得為之，是提起第三審上訴，應以原判決違
背法令為理由，係屬法定要件；如果上訴理由狀並未依據卷內訴
訟資料具體指摘原判決不適用何種法則或如何適用不當，或所指
摘原判決違法情事顯與法律規定得為第三審上訴理由之違法情形
不相適合時，均應認其上訴為違背法律上之程式，予以駁回。本
件原判決維持第一審依修正前刑法第六十二條前段規定，減輕上
訴人甲○○之刑後，論處上訴人連續依據法令從事公務之人員，
侵占公有財物罪刑（處有期徒刑六年，禠奪公權三年）之判決，
駁回上訴人在第二審之上訴。上訴人之上訴意旨略稱：上訴人育
有三子，現均在青少年叛逆階段，該三子平常與上訴人同住，由
上訴人接送上學及照料，而上訴人之夫，目前在桃園縣觀音鄉工
作，於婆婆過世後，即與多病之公公同住，以便照料，僅在假日
偶爾返家，若上訴人因本案判決確定入監服刑，家庭勢必面臨小
孩無人照顧，可能自暴自棄之困境；況且上訴人之母，去年因病
驟逝，弟弟育有一子一女，弟媳過世後，原由母親照顧，目前一
切重擔則落在上訴人身上，父親又已七十八歲，亦賴上訴人照顧
；而上訴人現任職於南亞技術學院資訊管理系，以上訴人之年齡
，服刑後再找工作，實屬不易。法院所為刑之量定，上訴人認為
是否應考量上訴人之家庭背景，給予適當之緩刑判決，懇請鈞院
考慮上訴人之家庭狀況及已知悔悟等情，從輕量刑，給予上訴人
緩刑等語。並提出上訴人之戶口名簿影本乙份、其公公謝金潤壢
新醫院就診收據影本三份及其父李錫祿戶籍謄本影本一份為證。
惟查：原判決依憑上訴人先後於法務部調查局桃園縣調查站、偵
查、第一審及原審供認犯罪之自白、證人歐俊杏、張新福在偵查
及第一審之證言、卷附之桃園縣政府交通局九十五年一月四日桃
交運字第0950000240號函、九十五年四月十二日桃交運字第0950
006798號函、原判決附表一所示之九十三年度已發許可證卻未將
規費入庫清單、原判決附表二所示之九十四年度已發許可證卻未
將規費入庫清單各一份暨桃園縣政府交通局遊動廣告設置許可證
費稽核紀錄表二份等證據資料，認定上訴人有其事實欄所載之犯
行，已於理由內詳敘其調查證據之結果及取捨證據認定之理由。
並依憑調查證據之結果及法律規定，說明證人歐俊杏、張新福分
別於偵查中之證述及前揭書證，均有證據能力；復就刑法於九十
五年七月一日修正施行後之新舊法規定，比較何者有利於上訴人
，並選擇應適用之法律。從形式上觀察，原判決並無違背法令之
情形。再依原判決理由說明，原判決係維持第一審審酌上訴人雖
無前科，但身為公務員，不知廉潔行使公權力及其犯罪之手段、
侵占之金額、犯後態度等一切情狀，於法定刑範圍內，量處上訴
人有期徒刑六年，褫奪公權三年罪刑之判決，駁回上訴人在第二
審之上訴，經核於法並無不合；而是否宣告緩刑，本屬事實審法
院有權斟酌決定之事項，未予宣告緩刑，不生不適用法則之違法
問題。上訴意旨未具體指摘原判決維持第一審判決所為刑之量定
，有何違背法令之處，祇是單純就事實審法院量刑之輕重及原判
決未併予宣告緩刑為爭執，自不足以辨識原判決已具備違背法令
之形式要件。本件上訴違背法律上程式，應予駁回。又本院為法
律審，且本件係從程序上駁回上訴人之上訴，上訴人提出之戶口
名簿影本乙份、其公公謝金潤壢新醫院就診收據影本三份、其父
李錫祿戶籍謄本影本一份及請求本院從輕量刑，併予宣告緩刑等
，均無從斟酌，附為指明。
據上論結，應依刑事訴訟法第三百九十五條前段，判決如主文。
中　　華　　民　　國　九十六　年　　八　　月　　九　　日
                      最高法院刑事第十一庭
                          審判長法官  林　永　茂
                                法官  洪　文　章
                                法官  蘇　振　堂
                                法官  蕭　仰　歸
                                法官  花　滿　堂
      本件正本證明與原本無異
                                      書  記  官
中　　華　　民　　國　九十六　年　　八　　月　 十五 　日
                                                      Ｑ
